臺灣桃園地方法院刑事簡易判決　　　　　100年度簡字第179號
公　訴　人　臺灣桃園地方法院檢察署檢察官
被　　　告　郭展誠
　　　　　　林以賢
　　　　　　褚瀚元
　　　　　　林潮森
上二人共同
選任辯護人　廖克明律師
被　　　告　李家豪
　　　　　　陳明彥
　　　　　　　　　　號
　　　　　　陳慶安
　　　　　　黃三桂
　　　　　　郭浩宇
　　　　　　謝志吉
　　　　　　陳玄榮
上列被告因賭博等案件，經檢察官提起公訴（99年度偵字第1836
4 、20177 、26843 、26844 號），被告等自白犯罪，本院認為
宜以簡易判決處刑，爰不經通常審判程序，逕以簡易判決處刑如
下：
    主  文
郭展誠共同意圖營利，聚眾賭博，處有期徒刑月，如易科罰金
，以新臺幣壹仟元折算壹日；扣案如附表編號四、六、七、八、
四十五所示之物均沒收。
林以賢共同意圖營利，聚眾賭博，處有期徒刑月，如易科罰金
，以新臺幣壹仟元折算壹日；扣案如附表編號四、六、七、八、
四十五所示之物均沒收。
褚瀚元共同意圖營利，聚眾賭博，處有期徒刑月，如易科罰金
，以新臺幣壹仟元折算壹日；扣案如附表編號四、九、十、十一
、二十、二十一、二十二、二十四、二十九所示之物均沒收。
林潮森共同意圖營利，聚眾賭博，處有期徒刑月，如易科罰金
，以新臺幣壹仟元折算壹日；扣案如附表編號四、九、十、十一
、二十、二十一、二十二、二十四、二十九所示之物均沒收。
李家豪共同意圖營利，聚眾賭博，處有期徒刑月，如易科罰金
，以新臺幣壹仟元折算壹日；扣案如附表編號號四、八、九、十
一、二十、二十一、二十二、二十四、二十九所示之物均沒收。
陳明彥在公眾得出入之場所賭博財物，處罰金新臺幣捌仟元，如
易服勞役，以新臺幣壹仟元折算壹日。
陳慶安在公眾得出入之場所賭博財物，處罰金新臺幣捌仟元，如
易服勞役，以新臺幣壹仟元折算壹日。
黃三桂在公眾得出入之場所賭博財物，處罰金新臺幣捌仟元，如
易服勞役，以新臺幣壹仟元折算壹日。
郭浩宇在公眾得出入之場所賭博財物，處罰金新臺幣捌仟元，如
易服勞役，以新臺幣壹仟元折算壹日。
謝志吉在公眾得出入之場所賭博財物，處罰金新臺幣捌仟元，如
易服勞役，以新臺幣壹仟元折算壹日。
陳玄榮在公眾得出入之場所賭博財物，處罰金新臺幣捌仟元，如
易服勞役，以新臺幣壹仟元折算壹日。
    事實及理由
一、郭展誠、林以賢、褚瀚元、林潮森、李家豪基於意圖營利供
    給賭博場所、聚眾賭博及公然賭博之犯意，陳明彥、陳慶安
    、黃三桂、郭浩宇、謝志吉、陳玄榮則各基於公然賭博之犯
    意，而為下列犯行：
  (一)褚瀚元向真實姓名年籍不詳綽號「小亮」及「小吳」之成年
    男子取得賭博網站網版授權而擔任網站管理者，即與「小亮
    」、「小吳」共同基於意圖營利供給賭博場所、聚眾賭博及
    公然賭博之犯意聯絡，於民國97年中旬起，在其桃園縣桃園
    市○○○○街584 號租屋處，以電腦設備連結上網，而經營
    「ABC 運動網」（網址：http://ag.666abc.net）、「比佛
    利」（網址：http://CNN777.US）、「太陽城」等職業運動
    賭博網站，對外聚集不特定人至賭博網站簽賭，依網站公佈
    之賠率與賭客對賭，並每筆抽取賭注1.5 ％作為手續費，以
    此方式營利。於98年底，褚瀚元邀同林潮森擔任上開賭博網
    站管理者，林潮森即與褚瀚元、「小亮」共同基於意圖營利
    供給賭博場所、聚眾賭博及公然賭博之犯意聯絡，而經營上
    開「ABC 運動網」、「比佛利」、「太陽城」等職業運動賭
    博網站，對外招攬張懷陽（應由檢察官另行偵辦）、謝志吉
    及其他不特定人成為會員，並提供賭博網站之帳號、密碼予
    張懷陽、謝志吉等會員登錄賭博網站，供渠等依賭博網站提
    供之賠率下注職業運動賽事，除依照賠率與客對賭外，並抽
    取每筆賭注1.5 ％作為手續費，以此方式營利。於99年4 月
    間，陳偉佳（另由本院以100 年度訴字第503 號審結）加入
    褚瀚元等人經營之賭博網站集團，共同基於意圖營利供給賭
    博場所、聚眾賭博及公然賭博之犯意聯絡，擔任上開「ABC
    運動網」之管理者，對外招攬不特定人成為會員，並以上開
    方式與賭客對賭職業棒球等賽事而營利。
  (二)陳偉佳、郭展誠取得林以賢之賭博網站網版授權後，由陳偉
    佳、郭展誠2 人擔任網站管理者，與周冠宇（另由本院以10
    0 年度訴字第503 號審結）、林以賢共同基於意圖營利供給
    賭博場所、聚眾賭博及公然賭博之犯意聯絡，自99年2 、3
    月間起至同年6 月間止，在陳偉佳之桃園縣桃園市○○○○
    街35號3 樓居住處，以電腦設備連結上網，而共同經營「TS
    運動網」（網址：http://ag.cst888999.net ）職業運動賭
    博網站。陳偉佳、周冠宇、郭展誠另對外招攬陳慶安、陳明
    彥及其他不特定人成為會員，並提供賭博網站之帳號、密碼
    予陳慶安、陳明彥等會員登錄賭博網站，供渠等依賭博網站
    提供之賠率下注職業運動賽事，除依照賠率與賭客對賭外，
    並抽取每筆賭注1. 5％作為手續費，以此方式營利。
  (三)陳偉佳、郭展誠取得李家豪之賭博網站網版授權後，由陳偉
    佳、郭展誠擔任網站管理者，與周冠宇、李家豪共同基於意
    圖營利供給賭博場所、聚眾賭博及公然賭博之犯意聯絡，自
    98年7 、8 月間起至99年3 、4 月間止，在陳偉佳上開桃園
    縣桃園市○○○○街35號3 樓居住處，以電腦設備連結上網
    ，而共同經營「金天下」、「大傳奇」（http://cd658658.
    net ）職業運動賭博網站，陳偉佳、周冠宇、郭展誠另對外
    招攬高天助、陳宗凱、黃俊翔（高天助、陳宗凱、黃俊翔部
    分，應由檢察官另行偵辦）、郭浩宇、陳玄榮、黃三桂、謝
    志吉及其他不特定人成為會員，並提供賭博網站之帳號、密
    碼予高天助、陳宗凱、黃俊翔、郭浩宇、陳玄榮、黃三桂、
    謝志吉等會員登錄賭博網站，供渠等依賭博網站提供之賠率
    下注職業運動賽事，除依照賠率與賭客對賭外，抽取每筆賭
    注5 ％作為手續費，以此方式營利。嗣經黃俊翔報警舉發，
    由警實施通訊監察，於99年7 月5 日13時55分許，持本院核
    發之搜索票、臺灣桃園地方法院檢察署核發之拘票，前往陳
    偉佳、周冠宇、褚瀚元、郭展誠之居住處搜索，並扣得附表
    所示之物，始查悉上情。
二、上開事實，業據被告郭展誠、林以賢、褚瀚元、林潮森、李
    家豪、陳明彥、陳慶安、黃三桂、郭浩宇、謝志吉、陳玄榮
    於本院審理時坦承不諱（見本院100 年度訴字第503 號卷宗
    【下稱本院卷】第65、66、68頁），並經證人陳宗凱於警詢
    及偵查中（見臺灣桃園地方法院檢察署99年度偵字第18364
    號卷【下稱偵卷】一第62至64、71、72頁，偵卷二第320 至
    323 頁）、張懷陽於警詢及偵查中（見偵卷一第54至56頁，
    偵卷三第523 頁）、黃俊翔於警詢及偵查中（見偵卷一第65
    至67頁，偵卷二第323 頁）、高天助於警詢及偵查中（見偵
    卷一第68至70頁，偵卷二第338 至340 頁）、證人即共同被
    告陳玄榮於偵查中（偵卷三第482 頁）、褚瀚元於偵查中、
    本院準備程序時（見偵卷三第504 至509 頁，本院100 年度
    審訴字第858 號卷第110 至113 頁），林潮森於偵查中（見
    偵卷三第427 至432 頁）、林以賢於偵查中（見偵卷三第52
    3 至525 頁）、郭展誠於偵查中（見偵卷三第460 至463 頁
    ，臺灣桃園地方法院檢察署99年度偵字第26844 號卷第33至
    34頁）、謝志吉於偵查中（見偵卷二第458 至459 頁）、郭
    浩宇於偵查中（見偵卷二第459 頁）、黃三桂於偵查中（見
    偵卷二第459 頁）、陳慶安於偵查中（見偵卷三第546 頁）
    、證人即同案被告陳偉佳於偵查中（見偵卷三第467 至472
    、545 頁）、周冠宇於偵查中（見偵卷三第497 至500 頁）
    證述在卷，且有監聽譯文、隨身碟資料、現場照片等在卷可
    稽（見偵卷一第125 至226 頁，偵卷二第250 至313 、382
    至425 ，見偵卷三第447 至457 、517 至518 頁），此外復
    有如附表編號4 至11、21、22、24、29、45所示之物扣案足
    資佐證，堪認被告郭展誠、林以賢、褚瀚元、林潮森、李家
    豪、陳明彥、陳慶安、黃三桂、郭浩宇、謝志吉、陳玄榮具
    任意性之自白與事實相符。本件事證明確，被告郭展誠、林
    以賢、褚瀚元、林潮森、李家豪、陳明彥、陳慶安、黃三桂
    、郭浩宇、謝志吉、陳玄榮上開犯行堪以認定，應依法論科
    。
三、論罪科刑部分：
  (一)按刑法第268 條規定之「供給賭博場所」，係指提供特定處
    所供人從事賭博行為而言，只要有一定之場所供人賭博財物
    即可，非謂須有可供人前往之一定空間場地始足當之，電話
    、傳真、網路均可為傳達賭博之訊息，例如意圖營利而提供
    網址供人賭博財物者，亦屬提供賭博場所之一種，而以傳真
    或電話簽注號碼賭博財物，與親自到場簽注賭博財物，僅係
    行為方式不同，並不影響其犯罪行為之認定（最高法院93年
    度台非字第214 號、94年度台非字第108 、265 號判決意旨
    參照）。是核被告褚瀚元、林潮森就上開事實一(一)所為，係
    犯刑法第266 條第1 項前段之賭博罪、同法第268 條前段之
    意圖營利，供給賭博場所罪及同條後段之意圖營利，聚眾賭
    博罪；被告林以賢就上開事實一(二)所為，係犯刑法第266 條
    第1 項前段之賭博罪、同法第268 條前段之意圖營利，供給
    賭博場所罪及同條後段之意圖營利，聚眾賭博罪；被告郭展
    誠就上開事實一(二)、(三)所為，均係犯刑法第266 條第1 項前
    段之賭博罪、同法第268 條前段之意圖營利，供給賭博場所
    罪及同條後段之意圖營利，聚眾賭博罪；被告李家豪就上開
    事實一(三)所為，係犯刑法第266 條第1 項前段之賭博罪、同
    法第268 條前段之意圖營利，供給賭博場所罪及同條後段之
    意圖營利，聚眾賭博罪；被告陳明彥、陳慶安、黃三桂、郭
    浩宇、謝志吉、陳玄榮所為，均係犯刑法第266 條第1 項前
    段之賭博罪。
  (二)就上開事實一(一)部分，被告褚瀚元、林潮森與共犯「小吳」
    、「小亮」、同案被告陳偉佳，有犯意聯絡及行為分擔，為
    共同正犯；就上開事實一(二)部分，被告郭展誠、林以賢與同
    案被告陳偉佳、周冠宇，有犯意聯絡及行為分擔，為共同正
    犯；就上開事實一(三)部分，被告郭展誠、李家豪與同案被告
    陳偉佳、周冠宇，有犯意聯絡及行為分擔，為共同正犯。
  (三)按刑事政策若干犯罪行為態樣，本質上原具有反覆、延續實
    行之特徵，立法時既予特別歸類，定為犯罪構成要件之行為
    要素，則行為人基於概括之犯意，在密切接近之一定時、地
    持續實行之複次行為，倘依社會通念，於客觀上認為符合一
    個反覆、延續性之行為觀念者，於刑法評價上，即應僅成立
    一罪，俾免有重複評價、刑度超過罪責與不法內涵之疑慮，
    此即學理上所稱之「集合犯」，諸如職業性、營業性（如業
    務、經營、常業）或收集性（如收集、散布、製造、販賣）
    等具有重複特質之犯罪均屬之。意圖營利聚眾賭博有密集、
    反覆實行犯行之性質，行為人主觀上亦係基於反覆實施之犯
    意為之，其雖有數個行為，但目的相同、侵害法益同一，依
    社會客觀通念，該等行為之獨立性極為薄弱，亦難強行分割
    ，故評價上宜視為數個舉動之接續施行，合為包括之一法律
    上行為予以評價。是被告褚瀚元、林潮森就上開事實一(一)之
    經營博網站所為、被告郭展誠就上開事實一(二)、(三)之經營賭
    博網站所為，被告林以賢就上開事實一(二)之經營賭博網站所
    為，被告李家豪就上開事實一(三)之經營賭博網站所為，均係
    反覆密接提供賭博場所、聚眾賭博與賭客對賭之行為，本質
    上乃具有反覆、延續性行為之特徵，於刑法評價上，應認為
    係集合多數犯罪行為而成立之獨立犯罪型態之「集合犯」，
    各為包括之一罪。
  (四)另被告郭展誠、林以賢、褚瀚元、林潮森、李家豪所犯普通
    賭博罪、圖利供給賭博場所及圖利聚眾賭博3 罪間，係基於
    單一犯意，達成其同一犯罪所為之各個舉動，應屬法律概念
    之一行為，其以一行為觸犯上開3 罪名，為想像競合犯，應
    依刑法第55條前段之規定，從一重之意圖營利聚眾賭博罪處
    斷。
  (五)爰審酌被告郭展誠、林以賢、褚瀚元、林潮森、李家豪不思
    正途賺取所需，竟提供場所聚眾賭博，藉以從中獲取不法利
    益，其等所為不惟助長大眾投機僥倖心理，且影響社會良善
    風氣，被告陳明彥、陳慶安、黃三桂、郭浩宇、謝志吉、陳
    玄榮利用賭博網站賭博，有害社會風氣，惟念渠等犯後均坦
    承犯行，已見悔意，及渠等經營賭博網站、公然賭博之情節
    等一切情狀，分別量處如主文所示之刑，並就分別諭知易科
    罰金或易服勞役之折算標準，以示懲戒。
四、沒收部分：
  (一)扣案如附表編號4 所示之行動電話，為供同案被告陳偉佳與
    被告褚瀚元、林潮森、郭展誠、林以賢、李家豪共犯本件賭
    博罪所用之物，此有上開監聽譯文在卷可稽，且為同案被告
    陳偉佳所有；扣案如附表編號8 所示之行動電話，為供同案
    被告周冠宇與被告郭展誠、林以賢、李家豪共犯本件賭博罪
    所用之物，亦有上開監聽譯文在卷可稽，且為同案被告周冠
    宇所有；而扣案如附表編號10所示之行動電話，為供被告褚
    瀚元、林潮森共犯本件賭博罪所用之物，亦有上開監聽譯文
    在卷可稽，且為被告褚瀚元所有。是依刑法第38條第1 項第
    2 款規定及共犯連帶責任之原則，就附表編號4 、10所示行
    動電話於被告褚瀚元、林潮森所為本件賭博犯行諭知之主文
    項下宣告沒收，另就附表編號4 、8 所示行動電話於被告郭
    展誠、林以賢、李家豪所為本件賭博犯行諭知之主文項下宣
    告沒收。
  (二)扣案如附表編號6 、7 、45所示之物，均為供被告郭展誠、
    林以賢、李家豪及同案被告周冠宇共犯本件賭博罪所用之物
    ，且為被告郭展誠或同案被告周冠宇所有，業據為被告郭展
    誠及同案被告周冠宇供明在卷；扣案如附表編號9 、11、20
    、21、22、24、29所示之物，均為供被告褚瀚元、林潮森共
    犯本件賭博罪所用之物，且為被告褚瀚元或林潮森所有，業
    據為被告褚瀚元、林潮森供明在卷。是就附表編號9 、11、
    20、21、22、24、29所示之物於被告褚瀚元、林潮森所為本
    件賭博犯行諭知之主文項下宣告沒收，另就附表編號6 、7
    、45所示之物於被告郭展誠、林以賢、李家豪所為本件賭博
    犯行諭知之主文項下宣告沒收。
  (三)至扣案如附表編號5 所示筆記型電腦1 台，同案被告陳偉佳
    始終否認為其所有；扣案如附表編號23所示之行動電話，尚
    無證據可認係供犯賭博罪所用之物；扣案如附表編號28所示
    之現金13萬元，被告林潮森始終否認屬供本件犯罪所用或犯
    罪所得之物；而其餘扣案物品，均與本件犯罪無直接相關，
    爰均不予宣告沒收，併此敘明。
五、據上論斷，應依刑事訴訟法第449 條第2 項、第3 項，刑法
    第28條、第266 條第1 項前段、第268 條、第55條、第41條
    第1 項前段、第42條第3 項、第38條第1 項第2 款，刑法施
    行法第1 條之1 第1 項、第2 項前段，逕以簡易判決處刑如
    主文。
六、如不服本判決，應於判決送達後10日內，向本院提出上訴狀
    。
中    華    民    國   100    年    12    月    23    日
                      臺灣桃園地方法院刑事第四庭
                                法  官  王詩銘
以上正本證明與原本無異。
如不服本判決，應於判決送達後10日內向本院提出上訴狀（應附
繕本）。
                                書記官  鄭嘉惠
中    華    民    國   100    年    12    月    27    日
附論罪科刑法條：
中華民國刑法第266條
（普通賭博罪與沒收物）
在公共場所或公眾得出入之場所賭博財物者，處 1 千元以下罰
金。但以供人暫時娛樂之物為賭者，不在此限。
當場賭博之器具與在賭檯或兌換籌碼處之財物，不問屬於犯人與
否，沒收之。
中華民國刑法第268條
（圖利供給賭場或聚眾賭博罪）
意圖營利，供給賭博場所或聚眾賭博者，處 3 年以下有期徒刑
，得併科 3 千元以下罰金。
附表：
┌──┬──────────────┬───┬───────┐
│編號│物品名稱                    │數量  │備註          │
├──┼──────────────┼───┼───────┤
│1   │黃俊翔簽立之本票（票號：7689│1張   │在陳偉佳之桃園│
│    │84號）                      │      │縣大園鄉三石村│
├──┼──────────────┼───┤三塊石47之6 號│
│2   │黃俊翔簽立之借據            │1張   │住處扣得      │
├──┼──────────────┼───┤              │
│3   │電擊棒                      │1枝   │              │
├──┼──────────────┼───┤              │
│4   │門號0000000000號行動電話（含│1支   │              │
│    │SIM 卡1 張）                │      │              │
├──┼──────────────┼───┼───────┤
│5   │微星筆記型電腦              │1台   │在陳偉佳之桃園│
│    │                            │      │市○○○○街35│
│    │                            │      │號3 樓居住處扣│
│    │                            │      │得            │
├──┼──────────────┼───┼───────┤
│6   │電腦主機                    │1台   │在周冠宇之桃園│
├──┼──────────────┼───┤縣八德市○○路│
│7   │電腦螢幕                    │1台   │128 巷19號2 樓│
├──┼──────────────┼───┤住處扣得      │
│8   │門號0000000000號行動電話（含│1支   │              │
│    │SIM 卡1 張）                │      │              │
├──┼──────────────┼───┼───────┤
│9   │隨身碟                      │1個   │在褚瀚元之桃園│
├──┼──────────────┼───┤縣桃園市宏昌十│
│10  │門號0000000000號行動電話（含│1支   │三街584 之5 號│
│    │SIN 卡1 張）                │      │1 樓居住處扣得│
├──┼──────────────┼───┤              │
│11  │帳冊                        │1本   │              │
├──┼──────────────┼───┤              │
│12  │中國信託存摺影本            │1份   │              │
├──┼──────────────┼───┤              │
│13  │當鋪客戶名冊                │1本   │              │
├──┼──────────────┼───┤              │
│14  │元大銀行支票影本            │1張   │              │
├──┼──────────────┼───┤              │
│15  │三菱工程行支票影本          │1張   │              │
├──┼──────────────┼───┤              │
│16  │聯邦銀行支票影本            │1張   │              │
├──┼──────────────┼───┤              │
│17  │支票影本                    │1張   │              │
├──┼──────────────┼───┤              │
│18  │華聯汽車商行支票影本        │1張   │              │
├──┼──────────────┼───┤              │
│19  │車輛取回同意書              │1張   │              │
├──┼──────────────┼───┤              │
│20  │電腦主機（含螢幕）          │4台   │              │
├──┼──────────────┼───┤              │
│21  │隨身碟                      │1個   │              │
├──┼──────────────┼───┤              │
│22  │帳冊                        │1本   │              │
├──┼──────────────┼───┤              │
│23  │門號0000000000號行動電話（含│1支   │              │
│    │SIM 卡1 張）                │      │              │
├──┼──────────────┼───┤              │
│24  │賭博網站帳號密碼單          │1張   │              │
├──┼──────────────┼───┤              │
│25  │匯款單                      │1張   │              │
├──┼──────────────┼───┤              │
│26  │林潮森之中國信託銀行存摺影本│1份   │              │
├──┼──────────────┼───┤              │
│27  │中國信託存摺影本            │1份   │              │
├──┼──────────────┼───┤              │
│28  │現金                        │13萬元│              │
├──┼──────────────┼───┼───────┤
│29  │電腦主機                    │1台   │在褚瀚元之桃園│
├──┼──────────────┼───┤縣八德市正福五│
│30  │大麻煙草                    │2.8 克│街68號10樓居住│
├──┼──────────────┼───┤處扣得        │
│31  │捲煙紙                      │1個   │              │
├──┼──────────────┼───┤              │
│32  │捲煙器                      │1個   │              │
├──┼──────────────┼───┤              │
│33  │已施用之大麻菸              │1支   │              │
├──┼──────────────┼───┤              │
│34  │本票影本                    │10張  │              │
├──┼──────────────┼───┤              │
│35  │身分證影本                  │9張   │              │
├──┼──────────────┼───┤              │
│36  │張懷陽之本票影本            │1張   │              │
├──┼──────────────┼───┤              │
│37  │張懷陽之身分證影本          │1張   │              │
├──┼──────────────┼───┤              │
│38  │張懷陽之駕照影本            │1張   │              │
├──┼──────────────┼───┤              │
│39  │陳偉佳之本票正本            │1張   │              │
├──┼──────────────┼───┤              │
│40  │公路監理查詢表              │1張   │              │
├──┼──────────────┼───┤              │
│41  │欠款人便條紙                │1張   │              │
├──┼──────────────┼───┤              │
│42  │行照影本                    │1張   │              │
├──┼──────────────┼───┤              │
│43  │借款契約書影本              │1張   │              │
├──┼──────────────┼───┤              │
│44  │客戶資料影本                │1張   │              │
├──┼──────────────┼───┼───────┤
│45  │電腦（含主機、螢幕、鍵盤）  │1部   │在郭展誠之桃園│
│    │                            │      │縣龜山鄉新嶺三│
│    │                            │      │街39號住處扣得│
└──┴──────────────┴───┴───────┘